【裁判字號】    98,訴,1154
【裁判日期】    990714
【裁判案由】    誣告
【裁判全文】
臺灣高雄地方法院刑事判決             98年度訴字第1154號
公  訴  人  臺灣高雄地方法院檢察署檢察官
被      告  甲○○
選任辯護人  王仁聰律師
上列被告因誣告案件，經檢察官提起公訴（97年度偵字第23194
號），本院判決如下：
    主  文
甲○○犯誣告罪，處有期徒刑伍月，減為有期徒刑貳月又拾伍日
。
    事  實
一、甲○○原受僱於國殿建設開發有限公司（公司統一編號：00
    000000，下稱國殿公司）擔任副總經理乙職，僅因國殿公司
    實際負責人乙○○票信不佳，始受乙○○之託掛名擔任國殿
    公司之登記負責人。甲○○並將國殿公司之公司章及負責人
    印鑑章交予在國殿公司擔任會計一職之乙○○胞姐莊春蘭保
    管，授權實際負責人乙○○使用於公司事務之處理。緣板信
    商業銀行股份有限公司（前為高雄第五信用合作社，下略稱
    板信銀行）於民國86年底至87年間因故未履行與國殿公司間
    之房地買賣合約，國殿公司因而滯納因該項不動產交易所衍
    生之稅捐，致登記負責人甲○○於93年12月間遭法務部行政
    執行署高雄行政執行處（下略稱行政執行處）拘提管收。
二、甲○○於94年間管收執畢後，因對遭管收一事心有不甘，乃
    冀望乙○○出面循民、刑事途徑解決板信銀行對國殿公司之
    違約糾紛。其在知悉乙○○前已於88年間，因國殿公司與板
    信銀行上開合約糾紛，而以國殿公司及負責人甲○○名義對
    板信銀行董事長劉炳輝提出詐欺告訴，事後卻因與劉炳輝和
    解而撤回告訴，該案隨後亦經臺灣高雄地方法院檢察署檢察
    官以88年度偵字第4120號為不起訴處分一情後，對乙○○之
    處理方式深表不滿乃與乙○○決裂，並欲自行以國殿公司名
    義對板信銀行提告，竟意圖使乙○○受刑事處分，於94年11
    月9 日向臺灣高雄地方法院檢察署遞狀申告乙○○未經授權
    ，使用國殿公司及負責人甲○○名義對板信銀行董事長劉炳
    輝提起刑事告訴，而誣告乙○○涉有偽造文書犯嫌。嗣該案
    經臺灣高雄地方法院檢察署檢察官偵查後，認乙○○為國殿
    公司實際負責人，有權使用公司大小章，遂於95年7 月20日
    、96年9 月29日先後以95年度偵字第15061 號、95年度偵續
    字第271 號為不起訴處分確定，始悉上情。
三、案經乙○○訴由臺灣高雄地方法院檢察署檢察官偵查起訴。
    理  由
壹、證據能力方面
    本件檢察官、被告甲○○及辯護人於本院準備程序時，就起
    訴意旨所引用各項證據（含傳聞證據、非傳聞證據及符合法
    定傳聞法則例外之證據）均表示不爭執證據能力（見本院審
    訴卷第22頁），且於本院言詞辯論終結前，對於卷附具有傳
    聞證據性質之證據，均已知其情，而未聲明異議，本院認該
    等傳聞證據作成時之狀況，並無任何違法取證之不適當情形
    ，以之作為證據使用係屬適當，自得採為認定事實之證據。
貳、認定犯罪事實所憑之證據及理由：
一、訊據被告固坦承其曾於94年11月9 日以乙○○冒用國殿公司
    及負責人甲○○名義對板信銀行董事長劉炳輝提起刑事告訴
    ，而向臺灣高雄地方法院檢察署申告乙○○涉有偽造文書犯
    嫌，惟矢口否認有何誣告犯行，辯稱：我是國殿公司負責人
    ，並未授權乙○○使用國殿公司大小印章或以我名義提起訴
    訟云云。經查：
  (一)被告具狀以乙○○冒用國殿公司及負責人甲○○名義對板信
    銀行董事長劉炳輝提告，涉犯偽造文書罪嫌，於94年11 月9
    日向臺灣高雄地方法院檢察署檢察官提出告訴，嗣經該署檢
    察官偵查後，認乙○○始為國殿公司實際負責人，有權使用
    國殿公司之公司及負責人印鑑章，乃於95年7 月20日以95年
    度偵字第15061 號為不起訴處分，嗣經被告聲請再議，臺灣
    高等法院高雄分院檢察署檢察長認再議聲請非無理由發回續
    查，復經臺灣高雄地方法院檢察署檢察官於96年9 月29日以
    95年度偵續字第271 號為不起訴處分確定，有告訴意旨狀、
    前開不起訴處分書及乙○○臺灣高等法院被告前案紀錄表附
    卷可考；又國殿公司原名啟銓建設開發有限公司（下稱啟銓
    公司），啟銓公司自81年12月17日設立登記時起，即以被告
    為公司登記負責人，公司營業項目包括：委託營造廠商興建
    國民住宅出租出售業務、建築材料及建設機械出租與買賣業
    務、有關室內裝潢設計及施工業務等項，該公司並於86年5
    月5 日經全體股東同意更名為國殿建設開發有限公司一情，
    亦有國殿公司之公司案卷附卷可稽，上開各情首堪認定。
  (二)又查，在上開原名啟銓公司之國殿公司外，另有以乙○○為
    公司負責人之國殿建設開發有限公司（公司統一編號：0000
    0000，下稱舊國殿公司）。該公司於76年11月17日設立登記
    時起，便以乙○○為登記負責人，經營委託營造廠商興建國
    民住宅出租出售業務，於83年8 月29日經全體股東同意改推
    劉育祥擔任董事長；嗣於84年2 月21日起至85年2 月29日止
    申請停業1 年；85年1 月間復業；同年7 月25日修改章程，
    全體股東改推莊雅惠為董事長，迄86年間申請解散登記，有
    舊國殿公司案卷附卷可佐。乙○○為舊國殿公司法人格存續
    期間之實際負責人一情，除經證人乙○○證述明確，亦為被
    告所坦認不諱。而就國殿公司（即啟銓公司）、舊國殿公司
    間之關係，證人乙○○證稱：舊國殿、啟銓公司都是我的，
    公司及負責人的章都是我在保管。我會在舊國殿公司之外另
    設啟銓公司，係因當時在河東路要興建一棟14層樓的房子，
    需要有一家建設公司，原本的舊國殿公司信用已經有瑕疵，
    所以才設立啟銓公司。我跟甲○○當時是好朋友，甲○○原
    在大同奧迪斯電梯上班，他的經濟不好、我的信用不好，所
    以在啟銓公司設立之初，經徵得甲○○同意以其名義登記為
    公司負責人。後來舊國殿公司倒閉後，就將原啟銓公司更名
    為國殿公司，請被告繼續掛名擔任負責人。又因舊國殿公司
    時期曾向板信銀行貸款未還，致板信銀行聲請對舊國殿公司
    承作之同愛街房地查封拍賣（按：即高雄市○○區○○段4
    小段689 、690 、689-1 、690-1 等4 筆土地及門牌號碼高
    雄市○○區○○街30號8 樓至13樓、16樓），後無人應買而
    由板信銀行承受，我為了向板信銀行買回前開房地，復考量
    舊國殿公司之債信已有瑕疵，故於86年間以啟銓公司名義與
    板信銀行訂立買回上開房地之買賣合約。後來國殿公司與板
    信銀行就上開房地買賣發生合約糾紛，我以甲○○名義代表
    國殿公司對板信銀行提出告訴，板信銀行又表示願意履約，
    我因而與板信銀行口頭和解，... 被告因為被管收，所以背
    叛我，其欲掌控公司經營權，而以國殿公司名義對板信銀行
    提告，來解決國殿公司與板信銀行買賣房屋之合約糾紛等語
    （見雄檢94年他字第5987號卷第61頁～第64頁；96年他字第
    4364號卷第77頁；本院訴字卷第35頁背面）。揆之證人乙○
    ○上開所指，無非認啟銓公司係在舊國殿公司債信不良之情
    況下設立，目的在代國殿公司名義承作建案。迨86年間舊國
    殿公司解散後，啟銓公司並進一步更名為國殿公司，欲繼續
    完成舊國殿公司時期尚未完成之同愛街30號建案，啟銓公司
    之登記負責人雖為被告，實際負責人則亦為乙○○。然被告
    否認乙○○為國殿公司之實際負責人，故本案首應審究者，
    厥為乙○○與被告間究否存有由被告掛名擔任國殿公司登記
    負責人、乙○○擔任實際負責人之約定。
  1.經查，舊國殿公司因積欠板信銀行債務遲未繳清，板信銀行
    聲請法院對舊國殿公司承作之高雄市○○區○○段4 小段68
    9 、690 、689-1 、690-1 等4 筆土地及門牌號碼高雄市○
    ○區○○街30號8 樓至13樓、16樓等房地查封拍賣，嗣因無
    人應買而由板信銀行承受。86年12月間啟銓公司出面向板信
    銀行買回上開房地，惟因板信銀行未依買賣契約議定之條件
    核貸予啟銓公司，乙○○遂以被告名義代表舊國殿公司對板
    信銀行提出詐欺告訴，後因與板信銀行達成協議具狀撤回告
    訴，該案嗣亦經檢察官為不起訴處分等情，有高雄市政府工
    務局於79年6 月15日核發（高雄市○○區○○街30號）之使
    用執照、同愛街房地買賣合約書、撤回告訴狀、臺灣高雄地
    方法院檢察署檢察官88年度偵字第4120號、95年度偵字第31
    468 號不起訴處分書附卷可考（見雄檢95年度偵字第27475
    號卷第47頁、第54頁～第55頁；94年他字第5987號卷第52頁
    ～第54頁），核與證人乙○○上開所述大致相符。本院復審
    酌啟銓公司於81年12月18日設立時登記之公司地址為「高雄
    市○○區○○路8 號9 樓之3 」，惟迄82年12月3 日即遷址
    於「高雄市○○區○○街156 號4 樓」，未久，乙○○任負
    責人之舊國殿公司亦於83年8 月30日遷移至該址（此分別參
    見國殿公司、舊國殿公司案卷），亦即上開2 公司於83年間
    起即設於同址，公司營業項目同為「委託營造廠商興建國民
    住宅出租出售業務」，而啟銓公司在舊國殿公司於86年間解
    散後，隨即更名為國殿公司，顯有承續前國殿公司業務之意
    ；甚者，啟銓公司於86年12月間出面向板信銀行買回舊國殿
    公司承作之高雄市○○區○○段4 小段689 、690 、689-1
    、690-1 等4 筆土地及門牌號碼高雄市○○區○○街30號8
    樓至13樓、16樓等房地，堪認啟銓公司之業務經營，確有協
    助完成舊國殿公司時期承作之同愛街建案之情形。觀之啟銓
    公司與舊國殿公司不論公司地址、營業項目均相同，啟銓公
    司嗣並更名為國殿公司，且與板信銀行斡旋買回舊國殿公司
    時期之同愛街建物，可徵證人乙○○證稱伊為啟銓、舊國殿
    公司之實際負責人，因舊國殿公司信用有瑕疵，始設立啟銓
    公司來承接建案等語，應可採信。則自舊國殿公司因無法清
    償對板信銀行之債務，致公司承作之同愛街建案遭法院查封
    拍賣，乙○○為解決舊國殿公司之經營困境，甚且另設立啟
    銓公司以承接業務各情觀之，身為舊國殿公司負責人之乙○
    ○，勢必亦因資金週轉不靈而陷於債信危機，是證人乙○○
    證稱伊因信用不佳，始在徵得甲○○同意後，以其名義登記
    為國殿公司負責人等語，尚非無據。
  2.再者，國殿公司87年4 月至8 月、10月薪津資料上，有經乙
    ○○蓋章核准之被告薪資領取記錄（見雄檢96他字第4364號
    卷第48頁、第50頁～第53頁、第56頁），又依卷附國殿公司
    內部簽呈記載：「職『Liang 』；呈『潘董』；呈『莊董』
    」、工程估驗請款單所載之請款程序：「工務所估驗者『劉
    育洋』：工務部審核『Liang 』、經理『潘』；總經理」（
    見雄檢96他字第4364號卷第61頁；95偵續字第271 號卷第
    174 頁～第188 頁），觀之上開公司內部上簽及請款流程，
    與證人乙○○證稱：我聘請甲○○擔任公司之副總經理...
    簽呈中的「潘」是指潘常吉，公司的事情是先經過他之後再
    簽給我等語及卷附頭銜為「副總經理甲○○」之國殿公司名
    片相符（見雄檢95年他字第8642號卷第24頁；95年度偵字第
    27475 號卷第66頁；本院訴字卷第36頁背面），被告亦自承
    上揭簽呈中的「職」及工程估驗請款單上英文簽名為其所親
    簽（見95年度偵字第27475 號卷第38頁背面；本院訴字卷第
    40頁），堪認國殿公司內部之業務執行、款項核發等事務之
    最高決策者即為職稱「總經理」之乙○○，被告所為之公司
    決策尚須經乙○○核批，此參以證人即國殿公司員工劉心茵
    、莊春蘭亦證稱：國殿公司的實際負責人一直是乙○○，因
    乙○○信用有問題，才叫甲○○擔任名義負責人；證人陳正
    訓則證稱：國殿公司實際負責人為乙○○，是他雇用我的，
    我不知道甲○○在公司擔任何職，但我有看過他；證人劉育
    洋證稱：國殿公司是乙○○在經營，他也是公司的最後決策
    者，甲○○是國殿公司的員工等語益明（見偵雄檢96他字第
    4364號卷第36頁～第41頁；96年度偵字第30671 號卷第67
    頁～第68頁；97年度偵續字第86號卷第75頁背面～第77頁）
    。
  3.被告雖主張其始為國殿公司之負責人，並辯稱：乙○○提出
    之工程估驗請款單上「工務部審核『Liang 』」名字是伊簽
    的，伊說了就算，不必在總經理那邊簽，至薪津表上記載伊
    領的錢是交際費不是薪水云云，惟觀之卷附工程估驗請款單
    之請款程序，確實在被告審核簽名後復送請總經理核批，核
    與薪津表記載最後核批人為總經理乙○○一情相符，被告並
    非國殿公司之最終決策者，至為顯然。被告縱辯稱薪津表上
    其請領之款項為交際費云云，惟仍係經乙○○蓋章核發，與
    其所主張伊為負責人之身份地位不符。況被告對於國殿公司
    為維持公司法人格之存續，在無實際對外營業之情形下須逐
    年辦理停業登記一情毫無所悉，甚且無法清楚指明長期為國
    殿公司辦理公司登記事務之會計師事務所（見本院訴字卷第
    44 頁 ～第45頁），此在公司經營規模甚小、員工僅寥寥數
    人之情形下，負責人因凡事親力親為而對公司事務掌控度及
    熟悉度高之常情顯然相違。是被告上開所辯，顯與事實不符
    ，不足採信。
  4.被告固另提出記載：「立協議書人甲○○（以下簡稱甲方）
    與乙○○（以下簡稱乙方）雙方原共同參與營運國殿建設公
    司興建房屋出售」之協議書1 紙（見雄檢96年度他字第4364
    號卷第110 頁），主張其為國殿公司之實際負責人。惟查，
    公司實際負責人之認定，應以對公司事務之掌控程度、決策
    層級之高度等面向為綜合、客觀之判斷，而書面之協議，固
    為雙方約定之證明，惟立約雙方之背後動機、目的非必然形
    諸於協議文本，尤在協議書書立之事項，顯與綜合全卷所得
    之事證不符之情況下，不能排除雙方為達一定目的而通謀製
    作不實文書之可能，自不得僅據協議書之記載，而為與全卷
    事證相違之認定，此為事理之明。經查，國殿公司業務執行
    、款項核發等事務之最高決策者即為乙○○，均經認定如前
    ，而該協議書之制訂過程，亦經證人乙○○證稱：我跟被告
    原本是好朋友，他的名字借我用作公司名義負責人，也曾為
    我們家人當過保證人，會寫這份協議書，是因為被告跟我說
    他在外面積欠很多錢，也欠他哥哥錢，看我能否幫他弄一份
    協議書，他可以持協議書對外偽稱私下有拿錢來公司，我幫
    他以公司名義去抵擋他在外面的欠款，因為公司資金都是我
    在處理，等將來公司資金解套，我再幫他處理一些債務等語
    （見本院訴字卷第32頁）。審酌該協議書內容雖敘及「雙方
    原共同參與營運國殿建設公司」、「甲方（甲○○）其個人
    代墊週轉資金約新臺幣柒佰萬元正」，惟具體協議事項僅為
    「雙方同意待公司營運狀況解套時，得予『優先歸還甲方』
    」，並未經該份協議創設雙方原法律關係外之權利義務，足
    見該份協議內容對外宣示「被告有參與經營國殿公司」及「
    代墊週轉資金」之意義，遠大於法律上之實質意義，是證人
    乙○○證稱，該份協議係為對外給予被告之債務人交代等語
    ，應可採信。乙○○為國殿公司實際負責人，其僅因債信不
    佳始請託被告擔任登記負責人一情，至為明確，堪以認定。
    辯護人雖另以證人乙○○於本院審理中證稱：「（辯護人問
    ：被告有無向你提及國殿公司和板信銀行之間的糾紛，處理
    了沒有？）有，我回答還在處理」、「（辯護人問：你有無
    向被告表示你已經對板信銀行提出告訴，且與板信銀行達成
    和解？）有跟他提糾紛的事情，將來如果沒有達成的話還是
    要提出告訴，目前還在與板信銀行協調中」、「（辯護人問
    ：被告有無跟你講那就由他來告板信銀行？）沒有，他當時
    對這個不懂，而且他剛管收出來還帶我去找一個郭憲彰律師
    ，叫我把板信的事情跟律師講一下，看律師能否就法律層面
    讓我們瞭解合約書的內容，作一個意見表達看要怎麼處理比
    較好」等語（見本院訴字卷第33頁背面），對於被告如僅為
    國殿公司之掛名負責人，乙○○何需向被告說明與板信公司
    合約糾紛之處理一情提出質疑，惟查，被告與乙○○原為朋
    友關係，被告曾擔任乙○○胞姐莊春蘭購屋時之保證人、乙
    ○○亦願簽立上開協議書而以國殿公司之信用擔保被告對外
    負債，此均經證人乙○○證述明確（見本院訴字卷第36頁背
    面），足見雙方原維持友好、互惠之互動關係，又被告前於
    93年底因國殿公司滯納89年度營業稅、87至89年度地價稅等
    稅捐遭行政執行處拘提管收一情，除經被告供述在卷外，並
    有本院93年度拘管字第152 號裁定附卷可憑（見雄檢96年他
    字第4364號卷第33頁～第34頁），乙○○因認其請託被告擔
    任國殿公司登記負責人，致被告因板信銀行與國殿公司間合
    約糾紛衍生之稅捐而蒙受牢獄之災，心懷愧對之意，而向被
    告說明其處理上開合約糾紛之進展，甚至面會被告安排之律
    師，均尚屬人之常情，當不得據此逕認被告為國殿公司之實
    際負責人。
  (三)被告有意圖使乙○○受刑事處分，而誣告乙○○涉有偽造文
    書犯嫌之主觀犯意：
  1.按告訴人所訴事實不能證明其係屬實，在對於被訴人為不起
    訴處分確定者，固不能謂告訴人因此即應負誣告罪責，然此
    必以告訴人有出於誤會或懷疑被訴人有此事實，或對其事實
    誇大其詞而為申告之情形，始足以當之，若告訴人以自己親
    歷被害事實，堅指被訴人有犯罪行為，指名向該管公務員告
    訴，經不起訴處分，認被訴人無此犯罪事實者，即不能謂告
    訴人不應負誣告罪責（最高法院32年上字第184 號判例參照
    ）。本件乙○○為國殿公司之實際負責人，綜理公司業務並
    保管公司大小章，其僅因債信不佳，始請託被告擔任登記負
    責人一情，已如前述，被告擔任國殿公司幹部，其批註之內
    部簽呈、工程估驗請款單等件須轉呈乙○○批示、領取之費
    用亦須經乙○○核發，對於此節當知之甚詳，並無模糊、或
    滋生誤會之餘地，從而，被告與乙○○既協議由其擔任名義
    負責人、乙○○擔任實際負責人，為防弊登記負責人擅行使
    用公司大小章，而實際負責人在決策後仍須屢屢提交登記負
    責人用印，不僅曠日廢時，亦與實際公司經營常情不符，則
    依其等約定之內容，亦當然含括由被告授權乙○○於處理公
    司事務時得使用公司章及負責人印鑑章。佐以證人即全統會
    計師聯合事務所職員陳利惠證稱：我是會計師事務所負責辦
    理工商登記之主管，在承辦國殿公司業務期間，都是由乙○
    ○或莊春蘭拿公司的大小章給我們處理公司帳務及辦理工商
    登記等語（見雄檢94年度他字第5987號卷第80頁～第85頁）
    ，被告既未插手處理公司帳務及工商登記之辦理，對於乙○
    ○長期使用公司章及負責人印鑑章委託會計師事務所辦理上
    開事項一情，當亦知情，其長期容任乙○○使用公司章及負
    責人印鑑章，益徵被告有授權乙○○為處理公司業務得使用
    公司大小章，則乙○○為解決公司與板信銀行之合約糾紛，
    使用公司大小章，而以國殿公司及負責人甲○○名義對板信
    銀行提告，自堪認在被告之授權範圍內。辯護人辯稱：縱認
    乙○○為國殿公司實際負責人，亦不代表被告有授權乙○○
    使用公司大小章等語，非但與一般在公司實際負責人與登記
    負責人分屬2 人之情形下，勢必形成由實際負責人保管、使
    用公司大小章之常情不合，亦與本案卷證顯示被告長期容任
    乙○○使用公司大小章辦理公司登記、帳務處理之事證不符
    ，礙難採憑。再參以被告亦供承：我因公司買賣不動產未繳
    營業所得稅被管收，我就與乙○○一起找郭憲彰律師研議要
    告板信銀行，結果乙○○竟然說已經告了，也和解了，所以
    公司我要自己收回來，要自己保管等語（分別見雄檢94年他
    字第5987號卷第34頁～第36頁；96年度他字第4364號卷第76
    頁～第79頁；97年度偵字第4152號卷第8 頁～第10頁），是
    被告因認己遭行政執行處拘提管收係肇因於板信銀行與國殿
    公司之合約糾紛，復不滿乙○○對於上開糾紛之處理態度，
    始在明知國殿公司負責人乙○○之情況下，逕循司法途徑主
    張己始為國殿公司負責人、乙○○使用公司大小印章涉嫌偽
    造文書一情，堪可認定。
  2.再者，被告明知乙○○身為國殿公司實際負責人，有權使用
    公司大小章，竟仍於其申告乙○○涉嫌偽造文書案件之檢察
    官偵訊中，一再主張己為國殿公司實際負責人，並對於檢察
    官提示國殿公司薪資表、工程估驗請款單等文件時，供稱：
    「關於薪津表一事，這些都是假的，我從未領過這些錢」、
    「關於工程估驗請款單部分，所有的字都不是我的字」（見
    雄檢95年度偵字第27475 號卷第38頁及背面），惟本院審理
    中卻坦認曾領取薪津表所載費用，但所領取的費用為交際費
    ；至於工程估驗請款單上之簽名，則稱：「名字是我簽的沒
    錯，這個案子是我的，我說了就算，我不必在總經理那裡簽
    」（見本院訴字卷第38頁背面、第40頁），被告說詞反覆、
    並明顯昧於事實，其主觀上顯有欺瞞司法並構陷乙○○入罪
    之誣告犯意，揆之上開實務見解，其蓄意扭曲乙○○為國殿
    公司實際負責人之事實，對乙○○提出偽造文書告訴，並於
    檢察官偵訊中一再狡詞試圖誤導司法偵辦，而其所申告之內
    容，客觀上亦確有使乙○○因涉犯偽造文書罪嫌而遭刑事訴
    追、審判之可能，所為自與誣告罪之要件相符。
  (四)綜上，本件事證明確，被告誣告犯行洵堪認定，應予依法論
    科。
二、論罪科刑
  (一)查被告甲○○行為時，刑法部分條文雖於94年2 月2 日修正
    公布，並於95年7 月1 日起施行，惟本案適用之法律均未修
    正，故不生比較新舊法之問題。核被告所為，係犯刑法第16
    9 條第1 項之誣告罪。爰審酌其明知乙○○並無偽造文書之
    事實，竟為圖掌控國殿公司並對板信銀行興訟，乃扭曲乙○
    ○為國殿公司實際負責人之事實，以乙○○無權使用國殿公
    司大小章申告乙○○犯罪，意圖使乙○○受刑事處分，所為
    浪費司法資源，兼考量被告之犯罪動機、目的及手段，及對
    乙○○造成名譽及精神之損害等一切情狀，量處有期徒刑5
    月，以資儆懲。
  (二)又被告上開犯行之犯罪時間在96年4 月24日以前，所犯之罪
    符合中華民國九十六年罪犯減刑條例第2 條第1 項第3 款之
    減刑條件，爰依法於判決主文同時諭知減其宣告刑2 分之1
    ，即有期徒刑2月又15日，併予指明。
據上論斷，應依刑事訴訟法第299 條第1 項前段，刑法第169 條
第1 項，中華民國九十六年罪犯減刑條例第2 條第1 項第3 款、
第7 條，判決如主文。
本案經檢察官李英霆到庭執行職務。
中    華    民    國    99    年    7     月    14    日
         刑事第十八庭   審判長法  官    李東柏
                              法  官    周佳佩
                              法  官    王  琁
上正本證明與原本無異
如不服本判決應於收受本判決後10日內向本院提出上訴書狀，其
未敘述上訴理由者，並得於提起上訴後10日內向本院補提理由書
狀（均須按他造當事人之人數附繕本）「切勿逕送上級法院」。
中    華    民    國    99    年    7     月    14    日
                              書記官    黃國忠
附錄本判決論罪科刑法條：
中華民國刑法第169條
（誣告罪）
意圖他人受刑事或懲戒處分，向該管公務員誣告者，處 7 年以
下有期徒刑。
意圖他人受刑事或懲戒處分，而偽造、變造證據，或使用偽造、
變造之證據者，亦同。

司法院資訊處製作；財團法人民間司法改革基金會備份。
